# 非同一控制下企业合并被购买方购买日公允价值的确定

提问人：zhanglifa 时间：2013-11-23 16:56:14
A企业通过非同一控制下多次购买取得B企业的控制权。 2010 年 3 月购买30%的股权， 2010 年 7 月购买了22%的股权，完成非同一控制下的企业合并。但是企业只在购买30%股权的时候以 2008 年 12 月 31 日为基准日对B企业进行了评估。那么如何确定 2010 年 7 月份购买日B企业的公允价值呢？如果以 2008 年的评估报告为基准推算的话，评估增值的固定资产如何确定使用年限呢？请各位大侠给予帮助啊

回答人：chenyiwei
首先要明确两次股权收购交易是否属于“一揽子交易”，即旨在实现同一商业目的、同时谈判达成、互为前提和条件的多项交易。 但是，两次交易时间都在 2010 年，而评估报告的基准日是 2008 年 12 月，因此评估报告有效期已过，不能在引用为确定购买日被购买方可辨认净资产公允价值的依据。建议按照购买日为基准日重新评估。

提问人：xzsuper 时间：2013-11-25 17:09:44
不管是不是一揽子交易，第二次的时候必定需要评估价值作为做帐参考，而且看了你描述，两个股权非同一方持有也不一定就能排除是一揽子交易的可能。

回答人：chenyiwei
是这样。而且第二次交易后才取得控制权，所以要确定各项可辨认资产、负债于购买日的公允价值，原评估报告此时已失效，就需要重新评估。

提问人：大头爸爸 时间：2016-06-01 11:40:15
陈版，现在遇到一个问题。A公司 2013 年收购非同一控制的企业B时，没有进行评估，其他事务所按B的账面价值作为公允价值，并据此确认了商誉。现该公司要出具 3 年一期报告，由新的事务所承接，那当时的被收购方B的公允价值如何确定呢，商誉如何确认。谢谢

回答人：chenyiwei
以当时的购买日为基准日进行追溯评估。